# 关于企业给供应商提供陈列服务，收到供应商给予的票折能否计入收入，请教陈版主。

提问人：yhm090 时间：2019-10-31 06:30:26
企业与供应商签订《商品陈列服务协议》，合同约定：甲方（供应商）义务：
给予费用支持（销售支持），乙方（企业）义务：给予商品明显货位陈列及推荐服务。
企业收到企业给予的费用支持计入其他业务收入，由于甲方即为供应商也为客户，给予费用支持时，可能会以票折（抵扣应付账款）的方式给予企业费用支持，请教陈版主该部分票折计入收入是否合适。

回答人：chenyiwei
一般建议将票折冲减采购成本，尤其是当票折的金额与商品采购金额直接相关时。乙方所提供的服务没有单独成本，其公允价值难以可靠确定。